臺灣嘉義地方法院民事判決　　　　　　　100年度保險字第5號
原　　　告　楊斯傑
　　　　　　楊弼琁
兼共同法定
代　理　人　楊讚美
共　　　同
訴訟代理人　王正明律師
被　　　告　國泰世紀產物保險股份有限公司
法定代理人　蔡鎮球
訴訟代理人　李文瑜
被　　　告　國泰人壽保險股份有限公司
法定代理人　蔡宏圖
訴訟代理人　蔡淑文律師
被　　　告　南山人壽保險股份有限公司
法定代理人　謝仕榮
訴訟代理人　江明道
　　　　　　林彤諭
上列當事人間請求給付保險金事件，經本院於民國100年9月16日
言詞辯論終結，判決如下：
    主  文
原告之訴及假執行之聲請均駁回。
訴訟費用由原告楊讚美負擔百分之七十，原告楊斯傑負擔百分之
十八，餘由原告楊弼琁負擔。
    事實及理由
一、按訴狀送達後，原告不得將原訴變更或追加他訴。但擴張或
    減縮應受判決事項之聲明者，不在此限，民事訴訟法第255
    條第1項第3款定有明文。本件原告楊斯傑起訴時聲明請求被
    告國泰人壽保險股份有限公司（下簡稱國泰人壽公司）給付
    新臺幣（下同）40萬元，於本院審理時，縮減聲明為請求20
    萬元（見本院民國100年7月25日言詞辯論筆錄），經核與上
    揭規定並無不合，應予准許。
二、原告起訴主張：
  (一)原告楊讚美向被告國泰世紀產物保險股份有限公司（下簡稱
    國泰世紀公司）投保保險，保險期間自97年12月8日起至98
    年12月8日止之個人傷害保險，被保險人即訴外人楊寶涼為
    楊讚美之兄，投保金額200萬元，受益人為楊讚美。楊寶涼
    向國泰人壽公司投保期間自84年9月7日起至98年6月26日為
    止之個人壽險，投保金額為80萬元，受益人為楊讚美。楊寶
    涼向國泰人壽公司投保期間自84年9月7日起至104年9月6日
    為止之個人壽險，投保金額為20萬元，受益人為原告楊斯傑
    。訴外人守包裝行向南山人壽保險股份有限公司（下簡稱
    南山人壽公司）為楊寶涼投保期間自98年2月4日起至98年6
    月26日為止之團體意外險，投保金額為100萬元，受益人為
    原告楊斯傑與楊弼琁（上揭保險契約，以下均簡稱系爭保險
    契約）。楊寶涼於98年6月26日下午約4時許，於南亞塑膠工
    業股份有限公司新港分公司新港廠門窗二廠（下簡稱南亞塑
    膠工廠）位於嘉義縣新港鄉中洋村中洋工業區2號之工作處
    所昏倒，事後送醫急救仍於當日晚上8時11分左右死亡。
  (二)楊寶涼於工作中因工作環境之外力因素導致中暑休克死亡，
    依據臺灣嘉義地方法院檢察署（下簡稱嘉義地檢署）相驗屍
    體證明書記載楊寶涼之死亡方式為「意外」，直接引起死亡
    之原因為「中暑休克」。且嘉義地檢署法醫解剖鑑定報告書
    記載：「心臟…心肌、瓣膜、腱索及心內膜等均無著變」；
    鑑定說明：「楊寶涼之解剖未見致命疾病因素，毒化學檢查
    排除毒藥物因素，故本案符合最初調查之中暑死亡。解剖發
    現之重度肺臟泛充血與水腫、中度至重度大腦廣泛充血與水
    腫，均為續發於中暑休克之病理徵象」。原告已證明楊寶涼
    未見致命疾病因素，應符合意外之要件。楊寶涼係因中暑之
    超出其體能極限的外來因素，發生熱虛竭、熱崩潰現象而不
    治死亡，該外來因素與楊寶涼之死亡結果間有相當因果關係
    存在，尚難謂楊寶涼係因罹患疾病、細菌感染、器官老化衰
    竭等身體內部因素致死，故被告辯稱係疾病為無可採。行政
    院勞工委員會勞工安全衛生研究所（下簡稱勞工安全衛生研
    究所）回函評估意見之醫學佐證，僅係該所之臆測，檢測溫
    度時間距事發已數月，時空環境不一樣，與實際情況不符。
    依最高法院92年度臺上字第2710、95年度臺上字第205號、
    96 年度臺上字第28號、臺灣臺北地方法院99年度保險字第7
    號及臺灣高等法院100年度保險上字第8號、臺灣臺東地方法
    院91年度保險字第7號、臺灣桃園地方法院91年度保險字第6
    號、最高法院96年度臺上字第28號裁判意旨及保險法第54條
    第2項、消費者保護法第11條第2項規定意旨，意外傷害保險
    契約之受益人請求保險人給付保險金，雖應證明被保險人係
    因意外事故而受傷害，惟受益人如證明該事故確已發生，且
    依經驗法則，其發生通常係外來、偶然而不可預見者，應認
    其已盡證明之責。保險人如抗辯其非屬意外，自應就其抗辯
    之事實負證明之責，始符合舉證責任分配之原則。
  (三)楊讚美為楊斯傑與楊弼琁之法定代理人，爰依保險法第131
    條；與國泰世紀公司系爭保險契約第2條、第4條第1項；與
    國泰人壽公司系爭保險契約第2條；與南山人壽公司系爭保
    險契約第13條、第14條第1項約定，向被告請求給付保險金
    。並為聲明：國泰世紀公司應給付楊讚美200萬元；國泰人
    壽公司應給付楊讚美80萬元；國泰人壽公司應給付楊斯傑20
    萬元；南山人壽公司應給付楊斯傑、楊弼琁100萬元，及均
    自起訴狀繕本送達翌日起至清償日止，按週年利率5％計算
    之利息；原告願供擔保，請准宣告假執行。
三、被告國泰世紀公司答辯以：
  (一)本件嘉義地檢署相驗屍體證明書所認意外與保險法所稱之意
    外，兩者定義、範圍並不相同，被保險人是否符合保險契約
    所稱導因於「非由疾病引起之外來突發事故所致」之意外保
    險事故，不能純以相驗屍體證明書記載「意外」，即認保險
    契約所指之意外事故。所謂意外傷害事故須符合事故為外來
    、突發之要件。依最高法院86年度臺上字第1430號判決意旨
    ，界定死因應側重於「主力近因原則」。中暑與病患身體機
    能有關，外在環境的溫度不同程度之下引起個人自身中樞功
    能障礙、汗腺功能等身體機能的不同程度變化，導致不同程
    度的症狀；休克係急性的循環功能衰竭而伴隨的血流不當分
    佈，造成廣泛的細胞缺氧，均係醫學上之疾病。
  (二)中暑死亡可否視為本件契約之保險事故，關鍵應為導致中暑
    之原因（氣溫變化）是否為急遽且超乎正常人經驗預料之外
    ，交通部中央氣象局臺灣南區氣象中心（下簡稱氣象局）函
    文所附逐日逐時氣溫資料表等資料，於98年6月26日於嘉義
    市○○里○○○路56號之測站點，期間最高氣溫為33.8℃，
    係出現於中午11時46分許，下午4時之氣溫為30.3℃，下午5
    時之氣溫為31℃，測得溫度為室外溫度，不能據以證明工廠
    當日之作業溫度。而依行政院勞工委員會南區勞動檢查所（
    下簡稱勞檢所）報告書等資料，楊寶涼在98年6月25日晚上
    12時下班後，與同事陳柏宗等人一同飲酒至凌晨4時許，依
    法醫解剖報告楊寶涼心臟情形、作業場所非屬高溫作業環境
    ，且6月26日當日氣溫係一般人體可忍受溫度狀態之情況下
    ，楊寶涼卻產生中暑休克等情況，楊寶涼中暑休克顯係身體
    對自然氣溫變化不適應，屬於生理反應，為疾病之一種，其
    中暑現象不是外來的，而是內在因素引起，因其潛在冠狀動
    脈心血管疾病所致。原告質疑勞檢所數據，未提出反證，不
    可採。並非所有正常人在高溫下均會發生中暑之經驗或中暑
    死亡之情況，中暑是一種疾病，與身體機能有關。中暑在一
    定程度上是可以避免、預見的，不是突發情況。楊寶涼之死
    亡不符合保險法第131條第2項規定及系爭保險契約之外來、
    突發、非由疾病引起之意外事故要件。
  (三)並為聲明：原告之訴及假執行之聲請均駁回，如受不利判決
    ，願供擔保請准宣告免為假執行。
四、被告國泰人壽公司答辯以：
  (一)楊寶涼非因意外事故致死，嘉義地檢署相驗屍體證明書所載
    死亡方式為意外，係著重死亡結果出於意料之外，與上開所
    指意外有間，不具拘束力。楊寶涼係98年6月26日下午約4時
    許開始工作，5時許昏倒，依氣象局之測站測得當時平均氣
    溫為30至31℃，工作場所之「綜合溫度熱指數」為24.2  ℃
    度，區域熱暴露為23.9～24.4℃，未屬高溫作業環境，外在
    環境並無致人體無法忍受或促發疾病發作之誘因，顯係因楊
    寶涼個人內在之體質無法調解所致，外在環境並無急遽而超
    乎正常人經驗預料之原因存在。又依勞檢所資料，楊寶涼93
    年就醫時，發現有血壓高（153/90mmHg）、高血糖（143mg/
    dl），BMI值過高之肥胖型，雖函查健保局96年起並無就醫
    資料，有可能未參加健保或怠於追蹤，自我健康管理較差，
    惟由此顯示楊寶涼並非健康無虞。楊寶涼事發前日24時下班
    ，與同事飲酒迄凌晨4時始返家，93年就醫也測得高濃度酒
    精值（160mg/dl），解剖後發現心臟呈現肥大現象，為酒精
    性心臟肥大，此種病患冠狀動脈心血管疾病之危險性本較高
    ，出現之症狀包括呼吸困難，亦與楊寶涼工作前曾有胸悶之
    口述吻合。勞檢所報告認為工作中中暑不致猝死，排除工作
    場所引起之可能，偏向楊寶涼個人身體健康因素造成，勞檢
    所報告認定楊寶涼死亡之成因顯全盤考量，較法醫僅依單純
    之屍體解剖更周全、可採。無論是楊寶涼個人心臟因素或中
    暑猝死，均無其遭逢意外事故之證明，難謂係因意外事故而
    死亡。
  (二)楊寶涼之中暑死亡，必須外在有高溫環境之急遽變化而超乎
    正常人經驗預料之因素，始有構成意外之可能。本件經調氣
    象局溫度，當日並非特別炎熱，經勞檢所實測現場作業環境
    ，勞工在各個接受熱源點之溫度均不逾30℃，綜合溫度熱指
    數約25℃，非屬高溫作業環境，楊寶涼因外在高溫中暑之情
    境並不存在。且楊寶涼當日上工前已身體不適，約50分後即
    昏倒，到院前死亡，此種猝然死亡與外在高溫產生之中暑，
    需長時間處於高溫環境不符合。另依到院時之耳溫測量，楊
    寶涼測得耳溫為34℃，亦無體溫過高情形，與中暑後體溫過
    高之表徵不符合，故勞檢所調查結果認為與外在工作環境無
    涉，應為可採。楊寶涼非於高溫作業環境下，短時間內猝死
    ，已排除外在環境之刺激因素，兼以先前有量測到血壓偏高
    及高血糖值，及病歷所載每日抽煙3、4包已達10多年，有飲
    酒習慣，並輔以解剖心臟肥大，則因本身健康因素致死亡，
    為合理之推論。原告未能舉證楊寶涼係於高溫作業環境下，
    因無法耐受溫度或其他外來、突發之因素而死亡，自應為不
    利之判決。
  (三)並為答辯聲明：原告之訴及假執行之聲請均駁回，如受不利
    判決，願供擔保請准宣告免為假執行。
五、被告南山人壽公司則以：
  (一)依系爭契約第13條及第14條第1項約款可知需被保險人於保
    險期間內確實因遭受非由疾病引起之外來突發的意外傷害事
    故，致其身體蒙受傷害而致死亡時，方符合保險給付之要件
    ，原告應就此負舉證責任。相驗屍體證明書死亡方式勾選意
    外，僅為「意料之外」之意，尚無法依此認定楊寶涼係意外
    死亡。本件事故現場之廠區面積廣大且為開放空間，亦無隔
    間情形，門窗敞開有空氣流通，雖因機器與製作成品時會散
    發熱量，室內稍感悶熱，惟仍遠不及戶外太陽曝曬熱度，且
    事故當天現場作業人員約300多人，事故後勞檢所亦曾至現
    場對工作環境進行溫度檢測，結果均未違反規定。而依氣象
    局資料顯示，鄰近事故發生地氣象站於98年6月26日之絕對
    最高溫、最低溫分別為33.8與25.5℃。事發當時或其前後期
    間之外在環境氣溫變化係屬正常範圍且為一般人可承受之情
    況，並無突發並急遽地變化而超乎正常人經驗預料之外。且
    依勞檢所資料顯示平均綜合溫度熱指數均未達高溫作業標準
    ，楊寶涼同事陳柏宗證稱3、4週前聽他說胸口悶悶的，他那
    時沒戴口罩等情，其他作業人員在同一環境下無人發生同樣
    中暑甚至死亡情形，本件事故現場環境應仍為一般正常人可
    承受之情形。況楊寶涼係53年次正值壯年，縱工作現場稍感
    悶熱，理應尚可承受，若非其內在身體健康狀況不佳，實不
    可能發生中暑休克死亡之結果，楊寶涼並非因外在突發事故
    致死亡結果，係因自身內在疾病引起而中暑休克致死。
  (二)依勞檢所函文，楊寶涼於上班之際有告訴陳柏宗其身體不舒
    服，於98年5月底上中班時，曾發生因身體感覺胸悶、呼吸
    困難，蹲在PU灌注機旁，且楊寶涼死亡前晚上12時下班後，
    仍與同事去吃宵夜、喝酒至凌晨4時許才返家休息。且上班
    時間至事發時僅隔50分鐘，若依中暑病程不致立即猝死，恐
    需考量上工前之其他因素。又依病歷摘要顯示楊寶涼BMI值
    為31.25（屬肥胖）、血液檢測酒精值達160mg/dl（超過法
    規標準），且放射線報告記載心臟肥大，又依法醫解剖報告
    所述心臟肥大、心臟左前降支冠狀動脈區段性心肌橋現象、
    心外膜脂肪增加，血液驗出酒精，事發當日前晚有與同事吃
    宵夜喝酒之事實。又勞工安全衛生研究所函文指出，以楊寶
    涼過去作息喝酒、健康習慣及部分病史資料，其死亡仍須考
    量非工作外之因素及比重。又依臺灣臺北地方法院80年度保
    險字第64號裁判意旨，中暑死亡是否可視為保險契約之保險
    事故，關鍵應為導致中暑之外在原因（如氣溫變化），是否
    為急遽的、超乎正常人經驗預料之外。原告無法證明楊寶涼
    係非因內在疾病導致中暑休克死亡，或事故當時外在環境氣
    溫急遽變化而超乎正常人經驗預料之外所致中暑之事實的情
    形下，被告無給付意外保險金之責。
  (三)並為聲明：原告之訴及假執行之聲請均駁回，如受不利判決
    ，願供擔保請准宣告免為假執行。
六、原告主張楊讚美現為楊斯傑與楊弼琁之法定代理人，楊讚美
    、楊寶涼、訴外人守包裝行以楊寶涼為被保險人，分別向
    被告國泰世紀公司、國泰人壽公司、南山人壽公司投保系爭
    保險契約，楊寶涼於98年6月26日下午約4時許，於南亞塑膠
    工廠之工作處所昏倒，事後送醫急救仍於當日晚上8時11分
    左右死亡。依據嘉義地檢署相驗屍體證明書記載楊寶涼之死
    亡方式為「意外」，直接引起死亡之原因為「中暑休克」。
    原告向被告請求保險給付，經被告以非意外為由拒絕等情，
    業據提出本院98年度監字第85號裁定及確定證明、戶口名簿
    、國泰世紀公司個人傷害險保險單及拒絕理賠回函、國泰人
    壽公司保險查詢單及拒絕理賠回函、南山人壽公司投保證明
    及拒絕理賠回函、嘉義地檢署相驗屍體證明書等影本為證，
    被告不爭執，並經調取嘉義地檢署98年度相字第368號解剖
    鑑定之相驗卷宗核閱屬實，堪信為真。
七、原告主張楊寶涼中暑死亡應屬意外，並非罹患疾病等身體內
    部因素致死，有嘉義地檢署相驗屍體證明書及法醫解剖鑑定
    報告可證，原告已盡舉證之責，且保險契約屬定型化契約，
    應為有利被保險人之解釋，被告抗辯非屬意外應由其負舉證
    責任，本件符合意外保險理賠要件等情。被告均否認並辯稱
    ：嘉義地檢署相驗屍體證明書不能據為保險意外事故之證明
    ，依氣象局、勞檢所、勞工安全衛生研究所之回函及戴德森
    醫療財團法人嘉義基督教醫院（下簡稱嘉基醫院）病歷資料
    ，楊寶涼上班前已身體不適，作業場所非屬高溫作業環境，
    楊寶涼有飲酒作息等，均無法證明楊寶涼係因意外致死，原
    告未舉證證明事故之發生係屬契約條款約定之非由疾病引起
    、外來、突發事故，被告無給付保險金及其利息之責等情。
    則本件爭點在於原告以上開主張向被告請求給付楊寶涼意外
    身故保險金有無理由。經查：
  (一)按當事人主張有利於己之事實者，就其事實有舉證之責任，
    民事訴訟法第277條定有明文。又傷害保險人於被保險人遭
    受意外傷害及其所致殘廢或死亡時，負給付保險金額之責；
    前項意外傷害，指非由疾病引起之外來突發事故所致者，保
    險法第131條亦定有明文。再依國泰產物公司系爭保險契約
    第2條約定：被保險人於本契約有效期間內，因遭受意外傷
    害事故，致其身體蒙受傷害而致殘廢或死亡時，公司依照本
    契約約定，給付保險金。前項所稱意外傷害事故，指非由疾
    病引起之外來突發事故；國泰人壽公司系爭保險契約第2條
    約定：傷害保險人於被保險人遭受意外傷害事故，及其所致
    殘廢或死亡時負給付保險金額之責。前項意外傷害非由疾病
    引起之外來突發事故所致者；南山人壽公司系爭保險契約第
    13條約定：被保險人於本附約有效期間內，因遭受意外傷害
    事故，致其身體蒙受傷害而致殘廢或死亡時，公司依照本附
    約約定，給付保險金。前項所稱意外傷害事故，指非由疾病
    引起之外來突發事故，有原告100年7月26日陳述意見狀及系
    爭契約條款在卷可稽。本件原告主張楊寶涼為意外身故，被
    告否認並以上揭情詞置辯，原告自應就楊寶涼死亡係非由疾
    病引起之外來突發事故死亡之請求權成立要件事實負舉證之
    責。
  (二)原告主張楊寶涼意外身故係以嘉義地檢署相驗屍體證明書記
    載楊寶涼死亡方式：「意外」，直接引起死亡之原因：「中
    暑休克」；嘉義地檢署法醫解剖鑑定報告書之鑑定報告二、
    解剖內部檢查：心臟：「…心肌、瓣膜、腱索及心內膜等均
    無著變」，鑑定說明：「死者楊寶涼之解剖未見致命疾病因
    素，毒化學檢查排除毒藥物因素故本案符合最初調查之中暑
    死亡。解剖發現之重度肺臟泛充血與水腫、中度至重度大腦
    廣泛充血與水腫，均為續發於中暑休克之病理徵象」等情，
    認楊寶涼未見致命疾病因素，應符合意外之要件等情。然保
    險契約之「意外事故」應受保險契約條款所約定條件之限制
    ，係指係遭外來突發之意外傷害事故致死，其意義與檢察機
    關進行相驗時，將死亡方式區分為「病死或自然死」、「意
    外」、「自殺」、「他殺」或「不詳」（見相驗屍體證明書
    死亡方式欄所載）之分法者，其範圍亦不相同，尚不得因檢
    察官於相驗時在相驗屍體證明書載為意外，即認係保險契約
    所謂之意外事故死亡。又就楊寶涼之死亡原因，依勞工安全
    衛生研究所99年1月11日研醫字第0990000074號函文提供評
    估意見略以：1.行政佐證方面：依勞檢所調查報告書依現場
    員工口述事發過程，楊寶涼98年6月26日下午4點上班之際即
    已身體不適，稍作休息後上工，至事發5點4分僅隔50分鐘，
    若依中暑病程不致立即猝死，恐需考量上工前之其他因素。
    依相關法規，本作業場所非屬高溫作業環境，除依該公司於
    98年8月20日自行量測綜合溫度熱指數（WBGT）為24.2℃，
    而該所現場環測結果，區域熱暴露為23.9～24.4℃，個人熱
    暴露為25.3℃，顯示不同時間兩者量測似無差距，是以時量
    平均綜合溫度熱指數均未達高溫作業標準。2.醫學佐證方面
    ：依同事口述楊寶涼有感覺胸悶、呼吸困難、蹲在工作機旁
    之症狀。經調閱嘉基醫院急診病歷，同時也查閱到楊寶涼前
    於93年間病歷摘要顯示當時量測血壓值為153/90mmHg、血糖
    值為143mg/dl、麻醉記錄單之體重身高換算為BMI值為31.25
    （屬肥胖型）、血液檢驗酒精值達160mg/dl（超過法規標準
    ）。且放射線報告記載心臟肥大，復依法醫解剖報告書所述
    心臟增生肥大、心臟左前降支冠狀動脈區段性心肌橋現象、
    心外膜脂肪增加，惟未對血管內血栓或硬化程度說明。同時
    血液也驗出酒精，顯示勞檢所調查報告書所言楊寶涼於事發
    當日前晚與同事吃宵夜喝酒之屬實。經查相關國內外醫學資
    料顯示，心臟肥大的病因為高血壓、冠狀動脈疾病、風濕性
    心臟疾病、貧血、酒精中毒、感染發炎狀況等。酒精性心臟
    肥大會因心肌變薄形成心肌幫浦效率變弱，致血流無法提供
    全身導致許多組織器官之傷害，常見於35-55歲之男性，尤
    其是長期喝酒。且其除非已至嚴重階段前該疾病通常無症狀
    ，出現症狀包括呼吸困難、腳及踝腫大、心悸、脈搏不規律
    、疲勞炫暈等情況。它也可能是其他疾病的徵候諸如心臟病
    發作、肺炎及肺栓塞，又心臟衰竭時心血管充血時可出現肺
    臟充血現象。且多項重要研究顯示心臟衰竭與喝酒時間的劑
    量效應關係，因此酒精對心肌的影響及在因擴張性心肌病變
    致心臟衰竭中扮演病因角色。另依相關研究顯示，左前降支
    冠狀動脈中斷淺層心肌橋有可能為長期評估冠狀動脈血管疾
    病的潛在解剖性風險因子。綜上佐證資料，在非高溫作業環
    境下，且楊寶涼上工不到1小時即發生猝死，雖因其未加入
    健保無法完整取得就醫病史，惟以其過去作息喝酒及健康習
    慣及部分病史資料，楊寶涼之死亡仍須盱衡非工作外之因素
    及比重等情。有該函文在卷可稽。再依勞檢所100年7月7日
    勞南檢製字第1001008736號函附本件楊寶涼死亡案災害檢查
    初步報告書之結論略以：楊寶涼當日下午4點上班之際即已
    身體不適，稍作休息後上工，至事發5點4分僅隔50分鐘，若
    依中暑病程不致立即猝死，需考量上工前之其他因素；另依
    該會相關法規，該作業場所非屬高溫作業環境，勞工安全衛
    生研究所檢測作業環境之時量平均綜合溫度熱指數亦未達高
    溫作業標準，又楊寶涼過去作息喝酒及健康習慣及部分病史
    資料，其直接引起死亡之原因雖為中暑死亡，研判為非工作
    場所引起之災害等情。並有該函文函附工作現場照片2張在
    卷可稽。再佐以上揭相驗卷宗之法醫解剖鑑定報告書及嘉基
    醫院函附楊寶涼生前病歷資料，與上開勞工安全衛生研究所
    之醫學佐證所述核無不符，楊寶涼之同事陳柏宗於檢察官偵
    訊時亦陳稱：3、4週之前聽他說胸口悶悶的等語；周錫忠則
    陳稱：楊寶涼曾向領班提及胸口有悶的感覺，領班有建議他
    去作檢查等語（見上揭相驗卷第17頁反面），有訊問筆錄附
    於上開相驗案卷可稽，則以本件作業場所非屬高溫作業環境
    ，楊寶涼上班前已身體不適且非長時間在該工作環境之情況
    下，被告上揭答辯並非無據，自難僅以相驗屍體證明書載為
    意外、法醫解剖鑑定報告書認楊寶涼之解剖未見致命疾病因
    素，即推斷楊寶涼之死亡係非由疾病引起之外來突發事故所
    致。原告就其主張楊寶涼因非由疾病引起之外來突發事故死
    亡之事實，難認已盡舉證證明之責，自難據以向被告請求給
    付保險金。
八、綜上，原告主張被保險人楊寶涼係系爭保險契約約定之意外
    身故乙節，尚非可採，從而，原告依保險契約法律關係，請
    求被告國泰世紀公司給付楊讚美200萬元；國泰人壽公司給
    付楊讚美80萬元；國泰人壽公司給付楊斯傑20萬元；南山人
    壽公司給付楊斯傑、楊弼琁100萬元，及均自起訴狀繕本送
    達翌日起至清償日止，按週年利率5％計算之利息，均為無
    理由，應予駁回。又原告之訴既經駁回，其假執行之聲請即
    失所附麗，應併予駁回。
九、本件事證已臻明確，兩造其餘攻擊防禦方法，及未經援用之
    證據，經本院斟酌後，認均不足以影響本判決之結果，自無
    逐一詳予論駁之必要，併此敘明。
十、據上論結，原告之訴為無理由，依民事訴訟法第78條、第85
    條第1項後段，判決如主文。
中    華    民    國   100    年    9     月    30    日
                  民事第三庭  法  官  陳端宜
以上正本係照原本作成。
如對本判決上訴須於判決送達後20日內向本院提出上訴狀。
如委任律師提起上訴者，應一併繳納上訴審裁判費。
中    華    民    國   100    年    9     月    30    日
                              書記官  馬嘉蓮